【裁判字號】    92,竹簡,514
【裁判日期】    921127
【裁判案由】    違反保護令
【裁判全文】
臺灣新竹地方法院刑事判決                        九十二年度竹簡字第五一四號
    聲  請  人  臺灣新竹地方法院檢察署檢察官
    被      告  甲○○
右列被告因違反保護令案件，經檢察官聲請以簡易判決處刑（九十二年度偵字第二九
三０號），本院判決如左︰
    主  文
甲○○連續違反法院依家庭暴力防治法第十三條所為禁止直接或間接騷擾、通信行為
之裁定，處拘役伍拾日，如易科罰金，以佰元折算壹日。
    事  實
一、甲○○與乙○○曾有事實上之夫妻同居關係，二人間具有家庭暴力防治法第三條
    第二款所定之家庭成員關係，前經本院民事庭於民國九十二年四月三十日，依家
    庭暴力防治法第十三條第二項第一款及第二款之規定核發九十二年度暫家護字第
    一二八號民事暫時保護令，裁定甲○○不得對乙○○實施身體或精神上不法侵害
    之行為，亦不得直接或間接對乙○○為騷擾、通信之聯絡行為，且暫時保護令有
    效期間自核發時即九十二年四月三十日起至通常保護令核發即九十二年七月十一
    日止。詎甲○○竟基於違反法院所為民事暫時保護令之概括犯意，連續(一)、於九
    十一年五月一日起至同年六月二日止，多次以（○三）0000000號電話及
    0000000000號行動電話，撥打至0000000000號行動電話騷
    擾乙○○。(二)、於九十二年五月底某日不詳時間，前往乙○○位於新竹市○區○
    ○街一四二巷四號之住處附近徘徊多次，致乙○○心生恐懼。(三)、於九十二年六
    月二日上午十時許，前往乙○○位於新竹市○區○○街一四二巷四號之住處，大
    聲吵鬧、叫罵，並與乙○○發生爭執而驚嚇小孩。而其對乙○○所為直接及間接
    騷擾行為，違反上揭本院民事庭所裁定之禁止直接或間接騷擾行為之民事暫時保
    護令。
二、案經乙○○訴由新竹市警察局第三分局報告臺灣新竹地方法院檢察署檢察官聲請
    簡易判決處刑。
    理  由
一、訊據被告甲○○對於收受本院民事庭九十二年度暫家護字第一二八號民事暫時保
    護令後，仍於右揭時地直接及間接騷擾其同居人即民事保護令之聲請人乙○○之
    事實於本院審理時坦承不諱（本院卷第十三頁），核與告訴人指述相符，並有本
    院民事庭九十二年度暫家護字第一二八號民事暫時保護令、中華電信股份有限公
    司新竹營運處九十二年六月二十六日新營密（九二）字第○九四號查詢電話通話
    紀錄函復單及所附資料、和信電訊股份有限公司通聯紀錄各乙份在卷可稽，足認
    被告自白應與事實相符，本件事證明確，被告犯行堪以認定，應依法論科。
二、核被告所為係違反本院民事庭依家庭暴力防治法第十三條第二款所裁定之禁止直
    接或間接騷擾行為之民事暫時保護令裁定，係犯家庭暴力防治法第五十條第一款
    之違反保護令罪。被告先後多次違反保護令犯行，時間緊接，犯罪構成要件相同
    ，顯係基於概括犯意而為之，應依連續犯之規定論以一罪，並加重其刑。爰審酌
    被告漠視法院所為禁止實施家庭暴力行為之裁定，於收受前開民事暫時保護令後
    ，竟再對告訴人實施騷擾行為、惟其犯罪後於本院審理時坦承犯行，態度尚可，
    並取得告訴人之諒解，且告訴人亦為從輕量刑之請求等一切情狀，量處如主文所
    示之刑，並諭知易科罰金之折算標準。
三、依刑事訴訟法第四百四十九條第一項，家庭暴力防治法第五十條第二款，刑法第
    十一條前段、第五十六條、第四十一條第一項，罰金罰鍰提高標準條例第二條，
    逕以簡易判決處如主文所示之刑。
四、如不服本判決，得自收受送達之日起十日內，向本院提起上訴。
中      華      民      國    九十二    年     十一     月    二十七    日
                              臺灣新竹地方法院新竹簡易庭
                                  法  官   楊數盈
右正本證明與原本無異。
                                  書記官   沈藝珠
中      華      民      國    九十二    年     十一     月    二十七    日
附錄本案論罪科刑之主要法條：
家庭暴力防治法第五十條第一款、第二款
違反法院依第十三條、第十五條所為之下列裁定者，為本法所稱之違反保護令罪，處
三年以下有期徒刑、拘役或科或併科新台幣十萬元以下罰金︰
一  禁止實施家庭暴力行為。
二  禁止直接或間接騷擾、接觸、通話或其他連絡行為。


司法院資訊處製作；財團法人民間司法改革基金會備份。
